<!DOCTYPE html PUBLIC "-//W3C//DTD XHTML 1.0 Transitional//EN" "http://www.w3.org/TR/xhtml1/DTD/xhtml1-transitional.dtd">
<html xmlns="http://www.w3.org/1999/xhtml">
<head>
	<meta http-equiv="Content-Type" content="text/html; charset=iso-8859-1" />
	<title>Ymmärrä suomea</title>
	<style type="text/css" media="all">@import "css/styles.css";</style>
	<script type="text/javascript" src="swfobject.js"></script>
</head>
<body class="font-medium">
	<div id="main-wrapper">
		<div id="topbar"></div>
		<div id="main-menu">
			<table cellspacing="0" cellpadding="0" border="0" class="add-links"><tr>
				<td class="item"><img class="raquo" src="i/raquo.gif" alt="" height="7" width="4" /><a href="/ymmarra/index.php?moduli=sanakirja">Sanakirja</a></td>
				<td class="item"><img class="raquo" src="i/raquo.gif" alt="" height="7" width="4" /><a href="/ymmarra/index.php?moduli=verbit">Verbiluettelo</a></td>
				<td class="item"><img class="raquo" src="i/raquo.gif" alt="" height="7" width="4" /><a href="/ymmarra/index.php?moduli=kielioppi">Kielioppi</a></td>
			</tr></table>
			<table cellspacing="0" cellpadding="0" border="0"><tr>
				<td class="item"><img class="raquo" src="i/raquo.gif" alt="" height="7" width="4" /><a href="/ymmarra/index.php">Etusivu</a></td>
				<td class="item"><img class="raquo" src="i/raquo.gif" alt="" height="7" width="4" /><a href="/ymmarra/index.php?moduli=tekstit">Lukutekstit</a></td>
			</tr></table>
		</div>
		<div id="content">
			<table cellspacing="0" cellpadding="0" border="0" id="content-wrapper"><tr>
				<td>
					<div id="left-menu">
												<div class="header-verb"><span>Verbit</span></div>
						<div class="menu">
								<div class="init"><a href="/ymmarra/index.php?moduli=verbit&kirjain=a">A</a></div>
								<div class="init"><a href="/ymmarra/index.php?moduli=verbit&kirjain=e">E</a></div>
								<div class="init"><a href="/ymmarra/index.php?moduli=verbit&kirjain=h">H</a></div>
								<div class="init"><a href="/ymmarra/index.php?moduli=verbit&kirjain=i">I</a></div>
								<div class="init"><a href="/ymmarra/index.php?moduli=verbit&kirjain=j">J</a></div>
								<div class="init"><a href="/ymmarra/index.php?moduli=verbit&kirjain=k">K</a></div>
								<div class="init"><a href="/ymmarra/index.php?moduli=verbit&kirjain=l">L</a></div>
								<div class="init"><a href="/ymmarra/index.php?moduli=verbit&kirjain=m">M</a></div>
								<div class="init"><a href="/ymmarra/index.php?moduli=verbit&kirjain=n">N</a></div>
								<div class="init"><a href="/ymmarra/index.php?moduli=verbit&kirjain=o">O</a></div>
								<div class="init"><a href="/ymmarra/index.php?moduli=verbit&kirjain=p">P</a></div>
								<div class="init"><a href="/ymmarra/index.php?moduli=verbit&kirjain=r">R</a></div>
								<div class="init"><a href="/ymmarra/index.php?moduli=verbit&kirjain=s">S</a></div>
								<div class="init"><a href="/ymmarra/index.php?moduli=verbit&kirjain=t">T</a></div>
								<div class="init"><a href="/ymmarra/index.php?moduli=verbit&kirjain=u">U</a></div>
								<div class="init"><a href="/ymmarra/index.php?moduli=verbit&kirjain=v">V</a></div>
								<div class="init"><a href="/ymmarra/index.php?moduli=verbit&kirjain=y">Y</a></div>
								<div class="init"><a href="/ymmarra/index.php?moduli=verbit&kirjain=Ä">Ä</a></div>
						</div>					</div>
				</td>
				<td>
					<div id="main-content">
						<div id="path">
							<a href=".">Etusivu</a> &gt; <a href="/ymmarra/index.php?moduli=verbit&kirjain=A">A</a>						</div>
													<h1>ARVIOIDA</h1>
						<table cellspacing="0" cellpadding="0" border="0">
							<tr>
								<td colspan="2" style="padding-bottom:10px;"><strong>Aktiivin indikatiivi</strong></td>
							</tr>
							<tr>
								<td><pre>PREESENS                   
minä     arvioin           
sinä     arvioit           
hän      arvioi            
me       arvioimme         
te       arvioitte         
he       arvioivat         

PASSIIVI
         arvioidaan        

IMPERFEKTI                 
         arvioin           
         arvioit           
         arvioi            
         arvioimme         
         arvioitte         
         arvioivat         

PASSIIVI
         arvioitiin        

PERFEKTI
olen     arvioinut         
olet     arvioinut         
on       arvioinut         
olemme   arvioineet        
olette   arvioineet        
ovat     arvioineet        

PASSIIVI
on       arvioitu          

PLUSKVAMPERFEKTI
olin     arvioinut         
olit     arvioinut         
oli      arvioinut         
olimme   arvioineet        
olitte   arvioineet        
olivat   arvioineet        

PASSIIVI
oli      arvioitu          
</pre></td>
								<td>&nbsp;&nbsp;&nbsp;</td>
								<td><pre>  KIELTOMUOTO
  en        arvioi
  et        arvioi
  ei        arvioi
  emme      arvioi
  ette      arvioi
  eivät     arvioi


  ei        arvioida

   
  en        arvioinut
  et        arvioinut
  ei        arvioinut
  emme      arvioineet
  ette      arvioineet
  eivät     arvioineet


  ei        arvioitu


  en    ole arvioinut
  et    ole arvioinut
  ei    ole arvioinut
  emme  ole arvioineet
  ette  ole arvioineet
  eivät ole arvioineet


  ei    ole arvioitu


  en    ollut  arvioinut
  et    ollut  arvioinut
  ei    ollut  arvioinut
  emme  olleet arvioineet
  ette  olleet arvioineet
  eivät olleet arvioineet


  ei    ollut  arvioitu
</pre></td>
							</tr>
						</table>
						<table cellspacing="0" cellpadding="0" border="0">
							<tr>
								<td colspan="2" style="padding-bottom:10px;"><strong>Aktiivin konditionaali</strong></td>
							</tr>
							<tr>
								<td><pre>PREESENS
minä     arvioisin         
sinä     arvioisit         
hän      arvioisi          
me       arvioisimme       
te       arvioisitte       
he       arvioisivat       

PASSIIVI
         arvioitaisiin     

PERFEKTI
olisin   arvioinut         
olisit   arvioinut         
olisi    arvioinut         
olisimme arvioineet        
olisitte arvioineet        
olisivat arvioineet        

PASSIIVI
olisi    arvioitu          
</pre></td>
								<td>&nbsp;&nbsp;&nbsp;</td>
								<td><pre> 
  en        arvioisi
  et        arvioisi
  ei        arvioisi
  emme      arvioisi
  ette      arvioisi
  eivät     arvioisi


  ei        arvioitaisi


  en    olisi  arvioinut
  et    olisi  arvioinut
  ei    olisi  arvioinut
  emme  olisi  arvioineet
  ette  olisi  arvioineet
  eivät olisi  arvioineet


  ei    olisi  arvioitu
</pre></td>
							</tr>
						</table>
						<table cellspacing="0" cellpadding="0" border="0">
							<tr>
								<td colspan="2" style="padding-bottom:10px;"><strong>Aktiivin potentiaali</strong></td>
							</tr>
							<tr>
								<td><pre>PREESENS
minä     arvioinen         
sinä     arvioinet         
hän      arvioinee         
me       arvioinemme       
te       arvioinette       
he       arvioinevat       

PASSIIVI
         arvioitaneen      

PERFEKTI
lienen   arvioinut         
lienet   arvioinut         
lienee   arvioinut         
lienemme arvioineet        
lienette arvioineet        
lienevät arvioineet        

PASSIIVI
lienee   arvioitu          
</pre></td>
								<td>&nbsp;&nbsp;&nbsp;</td>
								<td><pre> 
  en        arvioine
  et        arvioine
  ei        arvioine
  emme      arvioine
  ette      arvioine
  eivät     arvioine


  ei        arvioitane


  en    liene  arvioinut
  et    liene  arvioinut
  ei    liene  arvioinut
  emme  liene  arvioineet
  ette  liene  arvioineet
  eivät liene  arvioineet


  ei    liene  arvioitu
</pre></td>
							</tr>
						</table>
						<table cellspacing="0" cellpadding="0" border="0">
							<tr>
								<td colspan="2" style="padding-bottom:10px;"><strong>Aktiivin imperatiivi</strong></td>
							</tr>
							<tr>
								<td><pre>PREESENS

(sinä)   arvioi            
(hän)    arvioikoon        
(me)     arvioikaamme      
(te)     arvioikaa         
(he)     arvioikoot        

PASSIIVI
         arvioitakoon      

PERFEKTI

ole      arvioinut         
olkoon   arvioinut         
olkaamme arvioineet        
olkaa    arvioineet        
olkoot   arvioineet        

PASSIIVI
olkoon   arvioitu          
</pre></td>
								<td>&nbsp;&nbsp;&nbsp;</td>
								<td><pre> 

  älä       arvioi
  älköön    arvioiko
  älkäämme  arvioiko
  älkää     arvioiko
  älkööt    arvioiko


  älköön    arvioitako



  älä      ole  arvioinut
  älköön   olko arvioinut
  älkäämme olko arvioineet
  älkää    olko arvioineet
  älkööt   olko arvioineet


  älköön   olko arvioitu
</pre></td>
							</tr>
						</table>
						<table cellspacing="0" cellpadding="0" border="0">
							<tr>
								<td colspan="2" style="padding-bottom:10px;"><strong>Verbin nominaalimuodot</strong></td>
							</tr>
							<tr>
								<td><pre>I INFINITIIVI              
Lyhyempi muoto:            
         arvioida          

Pitempi muoto:             
         arvioidakseni     
         arvioidaksesi
         arvioidakseen
         arvioidaksemme
         arvioidaksenne
         arvioidakseen

III  INFINITIIVI           
inessiivi    arvioimassa   
elatiivi     arvioimasta   
illatiivi    arvioimaan    
adessiivi    arvioimalla
abessiivi    arvioimatta   
instruktiivi arvioiman     
                           
Passiivi
instruktiivi arvioitaman   
                           
                           
</pre></td>
								<td>&nbsp;&nbsp;&nbsp;</td>
								<td><pre>  II INFINITIIVI
  inessiivi     arvioidessa
  instruktiivi  arvioiden

  Passiivi
  inessiivi     arvioitaessa






  IV INFINITIIVI
  nominatiivi   arvioiminen
  partitiivi    arvioimista
     

  I PARTISIIPPI
  aktiivi       arvioiva
  passiivi      arvioitava

  II PARTISIIPPI
  aktiivi       arvioinut
  passiivi      arvioitu
</pre></td>
							</tr>
						</table>

					</div>
				</td>
			</tr></table>		</div>
		<div id="footer"><a href="http://www.oph.fi/"><img src="i/oph_logo_ymmarrasuomea.gif" width="157" height="35" alt="OPH" /></a></div>
	</div>
</body>
</html>
